【裁判字號】    97,易,839
【裁判日期】    971216
【裁判案由】    毒品危害防制條例
【裁判全文】
臺灣桃園地方法院宣示判決筆錄           97年度易字第839號
公  訴  人  臺灣桃園地方法院檢察署檢察官
被      告  甲○○
                    號（現於臺灣桃園女子監獄執行中）
上列被告因違反毒品危害防制條例案件，經檢察官提起公訴（96
年度偵字第15930 號），於中華民國97年11月16日下午5 時許，
在本院第4 法庭宣示判決，出席職員如下：
          法  官  林宜靜
          書記官  黃俊燁
          通  譯
法官起立朗讀判決主文、犯罪事實要旨、處罰條文、附記事項，
及告以上訴限制、期間並提出上訴狀之法院，且諭知記載其內容
：
一、主  文：
    甲○○持有第一級毒品達一定數量，累犯，處有期徒刑肆月
    ，如易科罰金，以新臺幣壹仟元折算壹日。扣案如附表一所
    示毒品均沒收銷燬之，如附表三編號(一)(二)所示之物均沒收；
    又持有第二級毒品，累犯，處有期徒刑月，如易科罰金，
    以新臺幣壹仟元折算壹日。扣案如附表二所示毒品均沒收銷
    燬之，如附表三編號(三)所示之物均沒收。應執行有期徒刑伍
    月，如易科罰金，以新臺幣壹仟元折算壹日。扣案如附表一
    、二所示毒品均沒收銷燬之，如附表三所示之物均沒收。
二、犯罪事實要旨：
    甲○○前因持有第一級毒品案件，經臺灣新竹地方法院95年
    度簡上字第115 號判處有期徒刑6 月確定，並於民國95年12
    月26日易科罰金執行完畢。詎仍不知悛悔，明知海洛因、甲
    基安非他命分別為毒品危害防制條例第2 條第2 項第1 款、
    第2 款公告之第一級、第二級毒品，未經許可，不得無故持
    有，竟仍基於持有第一級、第二級毒品之犯意，於96年6 月
    12日前某不詳時間，於某地點，分別取得如附表一所示毒品
    8 包及如附表二所示毒品5 包後，放置於桃園縣中壢市○○
    ○街16之1 號（下稱上址）6 樓其居住之房間內而持有之。
    嗣於96年6 月12日下午3 時許，經警方據報在上址前查獲，
    並扣得甲○○原握於右手而當場丟棄於地面如附表一編號(一)
    所示毒品、附表三編號(一)所示之物，又隨即獲甲○○同意，
    搜索其住處即上址6 樓房間，並扣得如附表一編號(二)、附表
    二所示毒品、附表三編號(二)(三)所示之物、裝毒品小包包3 個
    、電子磅秤1 台、葡萄糖1 包、安非他命吸食器1 組、削尖
    吸管3 支、分裝袋4 小包及摻有海洛因毒品吸食過香煙2 支
    。
三、附記事項：
  (一)按毒品危害防制條例第11條第4 項規定持有毒品達一定數量
    者，加重其刑至2 分之1 ，其標準由行政院定之。而行政院
    於93年1 月7 日訂定轉讓持有毒品加重其刑之數量標準，該
    標準第2 條第1 項第1 款、第2 款明定持有第一級毒品達淨
    重5 公克以上者、持有第二級毒品達淨重10公克以上者，加
    重其刑至2 分之1 。經查，本件被告所持有第一級毒品海洛
    因合計淨重為13.42 公克已達上述持有加重之標準，自應依
    上開規定加重其刑，併予敘明。
  (二)被告曾受事實欄所載之徒刑執行完畢，此有臺灣高等法院被
    告前案紀錄表供參，其受徒刑之執行完畢，於5 年內故意再
    犯本件有期徒刑以上之罪，為累犯，應依刑法第47條第1 項
    之規定，加重其刑。
  (三)扣案裝毒品小包包3 個、電子磅秤1 台、葡萄糖1 包、安非
    他命吸食器1 組、削尖吸管3 支、分裝袋4 小包及摻有海洛
    因毒品吸食過香煙2 支，並非違禁物，亦無證據證明與本件
    犯罪有何直接關係，均不另為沒收之諭知。
四、處罰條文：
    毒品危害防制條例第11條第1 項、第2 項、第4 項、第18條
    第1 項前段，刑法第11條、第47條第1 項、第41條第1 項前
    段、第38條第1 項第2 款、第51條第5 款。
五、協商判決除有刑事訴訟法第455 條之4 第1 項第1 款於本訊
    問程序終結前，被告撤銷協商合意或檢察官撤回協商聲請者
    ；第2 款被告協商之意思非出於自由意志者；第4 款被告所
    犯之罪非第455 條之2 第1 項所定得以協商判決者；第6 款
    被告有其他較重之裁判上一罪之犯罪事實者；第7 款法院認
    應諭知免刑或免訴、不受理者情形之一，及違反同條第2 項
    「法院應於協商合意範圍內為判決；法院為協商判決所科之
    刑，以宣告緩刑或二年以下有期徒刑、拘役或罰金為限」之
    規定者外，不得上訴。
六、如有前項得上訴之情形者，得自收受判決送達之日起10日內
    ，向本院提出上訴書狀，上訴於第二審法院。
中    華    民    國    97    年    12    月    16    日
                                  書記官  黃俊燁
                                  法  官  林宜靜
以上正本證明與原本無異。
如不服本判決應於收受判決後10日內向本院提出上訴書狀，並應
敘述具體理由。其未敘述上訴理由者，應於上訴期間屆滿後20日
內向本院補提理由書 (均須按他造當事人之人數附繕本)「 切勿
逕送上級法院」。
                                  書記官  黃俊燁
中    華    民    國    97    年    12    月    16    日
附錄論罪科刑法條
毒品危害防制條例第11條
持有第一級毒品者，處 3 年以下有期徒刑、拘役或新臺幣 5 萬
元以下罰金。
持有第二級毒品者，處 2 年以下有期徒刑、拘役或新臺幣 3 萬
元以下罰金。
持有專供製造或施用第一、二級毒品之器具者，處 1 年以下有期
徒刑、拘役或新臺幣 1 萬元以下罰金。
持有毒品達一定數量者，加重其刑至二分之一，其標準由行政院
定之。
附表一（扣案之第一級毒品海洛因）
┌──┬──┬────┬────┬─────┐
│編號│數量│淨重    │純度    │純質淨重  │
├──┼──┼────┼────┼─────┤
│(一)  │1包 │3.57公克│74.54 ％│2.66公克  │
├──┼──┼────┼────┼─────┤
│(二)  │7包 │9.85公克│75.66％ │7.45公克  │
└──┴──┴────┴────┴─────┘
附表二（扣案之第二級毒品甲基安非他命）
┌──┬──┬─────┬─────┬─────┐
│編號│數量│驗前淨重  │鑑驗用罄  │驗餘淨重  │
├──┼──┼─────┼─────┼─────┤
│(一)  │5包 │2.4491公克│0.0254公克│2.4237公克│
└──┴──┴─────┴─────┴─────┘
附表三
┌──┬──────────────────┐
│編號│扣案物                              │
├──┼──────────────────┤
│(一)  │包裝如附表一編號(一)所示毒品之外包裝塑│
│    │膠袋（重0.31公克）。                │
├──┼──────────────────┤
│(二)  │包裝如附表一編號(二)所示毒品之外包裝塑│
│    │膠袋（總重5.26公克）。              │
├──┼──────────────────┤
│(三)  │包裝如附表二所示毒品之分裝袋。      │
└──┴──────────────────┘


司法院資訊處製作；財團法人民間司法改革基金會備份。
